臺灣臺中地方法院民事裁定
110年度中簡聲字第98號
聲  請  人  陳敏如  



相  對  人  林宗毅  
上列當事人間停止執行事件，本院裁定如下：
    主      文
聲請人供擔保新臺幣115 萬元後，本院110年度司執字第98503
號給付票款之強制執行程序，於本院110年度中簡字第2985 號
確認債務人異議之訴事件裁判確定、和解、撤回或其他原因終
結前，應暫予停止。
    理      由
一、按強制執行程序開始後，除法律另有規定外，不停止執行；
    有回復原狀之聲請，或提起再審或異議之訴，或對於和解為
    繼續審判之請求，或提起宣告調解無效之訴、撤銷調解之訴
    ，或對於許可強制執行之裁定提起抗告時，法院因必要情形
    或依聲請定相當並確實之擔保，得為停止強制執行之裁定，
    強制執行法第18條定有明文。又法院依強制執行法第18條第
    2項定擔保金額而准許停止強制執行之裁定者，該項擔保係
    備供債權人因停止執行所受損害之賠償，其數額應依標的物
    停止執行後，債權人未能即時受償或利用該標的物所受之損
    害額，或其因另供擔保強制執行所受之損害額定之，非以標
    的物之價值或其債權額為依據（最高法院91年度台抗字第42
    9 號、87年度台抗字第580 號、87年度台抗字第529號、86
    年度臺抗字第442號裁定意旨參照）。
二、本件聲請人以其已向本院對相對人提起債務人異議之訴，現
    由本院受理審理中（本院110 年度中簡字第2985號）為由，
    陳明願供擔保，聲請停止本院110 年度司執字第98503 號給
    付票款強制執行事件（下稱系爭執行事件）之強制執行程序
    。經查：
  ㈠相對人持票載發票人為聲請人所簽發之本票，票面金額為新
    臺幣（下同）600萬元聲請本票准許強制執行，經本院以110
     年度司票字第3066號裁定准予強制執行確定後，相對人復
    以上開本票裁定為執行名義，向本院民事執行處聲請對聲請
    人之財產於600萬元進行強制執行，現由本院以系爭執行事
    件受理執行中，系爭執行事件因相對人之債權尚未全部實現
    而未終結，聲請人現已對相對人提起債務人異議之訴，現由
    本院審理中等情，業經本院調取系爭執行事件卷宗及本院11
    0年度中簡字第2985號債務人異議之訴事件卷宗審究無誤，
    是聲請人依上開事由陳明願供擔保聲請停止強制執行，核無
    不合，應予准許。
  ㈡至於聲請人應提供之擔保金方面，依前揭最高法院見解所示
    ，本院酌定擔保金額時，應僅斟酌相對人未能即時受償所受
    之損害額定之；本院審核系爭執行事件案卷結果，本件相對
    人請求強制執行之執行名義所示債權金額為600萬元，則相
    對人因停止執行所受之損失，即應為相對人遲延收取上開執
    行債權之期間內，依債權數額按週年利率百分之5計算法定
    遲延利息之損害。
  ㈢再聲請人所提起之債務人異議之訴事件，其訴訟標的價額為6
    00 萬元。依民事訴訟法第427 條規定固應適用簡易程序，
    惟其已逾民事訴訟法第466 條第1 項所定數額，屬得上訴第
    三審之事件。訴訟至三審終結，其期間可推定為3 年10個月
    （參照各級法院辦案期限實施要點第2 條規定：民事簡易程
    序第一審審判案件期限10個月、民事第二審審判案件期限2 
    年、第三審審判案件期限1 年）。依此計算，則相對人因停
    止強制執行未能及時受償之可能損害金額為115萬元【計算
    式：6,000,000元×5%×（3 年＋10/12 ）＝1,150,000 元，小
    數點以下四捨五入】。綜上所述，本院認為聲請人應供擔保
    之擔保金額以115 萬元為適當，爰裁定如主文所示。
三、依強制執行法第18條第2項裁定如主文。
中　　華　　民　　國　　110 　年　　11　　月　　16　　日
                  臺灣臺中地方法院臺中簡易庭
                              法　官　陳航代
以上正本係照原本作成。
如不服本裁定，應於送達後10日內，向本院提出抗告狀及表明抗
告理由，並繳納抗告費新臺幣1,000 元。
中　　華　　民　　國　　110 　年　　11　　月　　22　　日
                              書記官  廖鳳美